臺灣桃園地方法院民事判決
111年度勞訴字第15號
原      告  許克誌  
            莊絢閔  
上二人共同
訴訟代理人  陳稚婷律師
被      告  順立科技有限公司

法定代理人  廖仁安  
上列當事人間請求給付薪資等事件，本院於民國111年7月15日言
詞辯論終結，判決如下：
    主      文
一、被告應給付原告許克誌新台幣247,831元，及自111年1月26
    日起至清償日止，按週年利率5%計算之利息。
二、被告應給付原告莊絢閔新台幣34,777元，及自111年1月26日
    起至清償日止，按週年利率5%計算之利息。
三、被告應提繳新台幣15,264元至原告許克誌之勞工退休金專戶
    。
四、被告應提繳9,990元至原告莊絢閔之勞工退休金專戶。
五、被告應開立非自願離職證明書予原告許克誌。
六、原告莊絢閔其餘之訴駁回。
七、本判決第一項至第四項得假執行，但被告如分別以第一項至
    第四項所示之金額分別為原告許克誌、莊絢閔預供擔保，得
    免為假執行。
八、訴訟費用由被告負擔5分之4，餘由原告莊絢閔負擔。　
　　事實及理由
壹、程序方面：
    按訴狀送達後，原告不得將原訴變更或追加他訴，但請求之
    基礎事實同一、擴張或減縮應受判決事項之聲明者，不在此
    限。民事訴訟法第255第1項第2、3款分別定有明文。經查，
    本件原告起訴時聲明：㈠被告應給付原告許克誌新台幣（下
    同）273,504元，及自起訴狀繕本送達翌日起至清償日止，
    按週年利率5%計算之利息。㈡被告應給付原告莊絢閔76,480
    元，及自起訴狀繕本送達翌日起至清償日止，按週年利率5%
    計算之利息。㈢被告應提繳15,264元至許克誌之勞工退休金
    專戶。㈣被告應提繳9,990元至莊絢閔之勞工退休金專戶。㈤
    被告應開立非自願離職證明書。㈥願供擔保，請准宣告假執
    行。原告嗣於民國111年6月23日以書狀將其聲明第㈠、㈡項變
    更為：㈠被告應給付許克誌247,830元，及自起訴狀繕本送達
    翌日起至清償日止，按週年利率5%計算之利息。㈡被告應給
    付原告莊絢閔59,000元，及自起訴狀繕本送達翌日起至清償
    日止，按週年利率5%計算之利息。查原告所為之變更係屬基
    於同一基礎事實而減縮應受判決事項聲明，核與前開規定相
    符，均應准許。
貳、實體方面：
一、原告主張：
㈠、原告許克誌於99年4月8日起受僱於被告，約定工資為30,800
    元（包含工資22,800元、全勤獎金3,000元及職務津貼5,000
    元），被告尚積欠如附表1所示之工資、資遣費、特休未休
    之代金、應補提繳之勞工退休金，及開立非自願離職證明書
    ；
㈡、原告莊絢閔則於109年5月29日起受僱於被告，工資為32,000
    元。兩造終止勞動契約時，被告尚積欠110年1月及2月工資
    共64,000元，扣除被告於110年6月29日給付5,000元，尚有
    如附表2所示之59,000元未給付。退步言之，如依被告所提
    之打卡記錄，110年1月及2月之平日上班總時數為114小時50
    分，工資應為15,311元【計算式：32,000/30/8×（114+50/6
    0）＝15,311】，而110年1月至2月間之休息日、例假日、國
    定假日共23日，被告亦應給付該23日之薪資24,533元【計算
    式：32,000/30×23＝24,533】，是被告仍需給付34,844元【
    計算式：15,311+24,533-5,000＝34,844】
㈢、被告於109年10月起未提繳原告勞工退休金，並於110年1月起
    即未按時給付工資，嗣於110年3月間因未繳交電費而遭臺灣
    電力公司斷電，莊絢閔則於110年3月19日依勞動基準法（下
    稱勞基法）第14條第1項第5款向被告終止勞動契約並辦理退
    保。嗣被告於110年5月31日又遭斷電，被告通知許克誌需先
    排休，惟仍積欠許克誌之工資，故許克誌於110年6月7日依
    勞基法第14條第1項第5款終止兩造勞動契約。是原告爰依勞
    基法第22條、勞工退休金條例（下稱勞退條例）第6條第1項
    、第14條第1項第5項、第31條第1項及就業保險法第25條第1
    項、第3項、第4項等規定，請求被告給付許克誌如附表1所
    示之金額；請求被告給付原告莊絢閔如附表2所示之金額；
    請求被告補提撥原告2人附表1、2所示之勞工退休金；被告
    應開立非自願離職證明書，並聲明：如前開變更後之聲明所
    示。
二、被告則以：
㈠、對於許克誌主張如附表1所示各項金額均不爭執，伊同意全部
    請求。
㈡、對於莊絢閔部分則以：莊絢閔每天只有上班2、3小時，110年
    2月9日是莊絢閔最後一天到公司上班，11年2月24日至26日
    莊絢閔只是來交還鑰匙並辦理交接，且被告已匯款5,000元
    給伊的女兒，故伊認並無積欠莊絢閔工資。
三、得心證之理由：
㈠、原告許克誌部分：　　
　　按當事人於言詞辯論時為訴訟標的之捨棄或認諾者，應本於
    其捨棄或認諾為該當事人敗訴之判決，民事訴訟法第384 條
    定有明文。被告對於原告依訴之聲明所為關於某法律關係之
    請求，於法院行言詞辯論時為承認者，即生訴訟法上認諾之
    效力，法院應不待調查原告請求之訴訟標的之法律關係果否
    存在，逕以認諾為該被告敗訴判決之基礎（最高法院85年度
    台上字第153 號判決意旨參照）。經查，被告於本院111年7
    月15日言詞辯論期日對於原告許克誌如附表1所示之各項請
    求均為認諾，此有言詞辯論筆錄在卷可參（見本院卷第172
    頁），是被告已就原告許克誌請求之訴訟標的均為認諾，依
    前揭法條規定之說明，自應為被告敗訴之判決。
㈡、原告莊絢閔部分：
　⑴兩造對於莊絢閔主張其每月工資為32,000元，被告已匯款5,0
    00元至其女兒帳戶等情，均不爭執，應堪信為真實。是本件
    應審究者為：被告是否尚有積欠莊絢閔110年1、2月之工資
    ，若有積欠，積欠工資之金額為何？被告是否需補提繳莊絢
    閔之勞工退休金？若需補提繳，則金額為何？被告是否應開
    立非自願離職證明書？分述如下：
　⑵經查，兩造對於原約定原告莊絢閔之月薪為32,000元一情並
    無爭執，惟原告莊絢閔自承：後來因伊剛開完刀，身體不舒
    服，被告即無限制伊出勤時間，故伊工資改以月薪32,000元
    轉換算成時薪計算，但假日還是有給薪等語（見本院卷第93
    至94頁），再佐以被告所提出之莊絢閔110年1、2月之打卡
    紀錄（見本院卷第14頁至第16頁），足認莊絢閔每日出勤時
    間極不固定，且每日工時最多未逾5小時，顯與一般月薪制
    員工平日正常工時差異甚鉅，堪認原告莊絢閔平日出勤應係
    以時薪計算等情無訛。是依被告所提上開莊絢閔打卡記錄加
    以核算，莊絢閔於110年1、2月間出勤日之總工時為114小時
    又20分鐘，是莊絢閔出勤日之工資應為15,244元【計算式：
    32,000/30/8×（114+20/60）＝15,244，小數點以下4捨5入，
    以下同】，又110年1月、2月間之休息日、例假日及國定假
    日共計23日，被告亦應給付莊絢閔假日工資24,533元【計算
    式：32,000/30×23＝24,533】，再扣除被告已給付之5,000元
    ，是被告就110年1、2月尚應給付原告莊絢閔34,777元【計
    算式：15,244+24,533-5,000＝34,777】，原告莊絢閔請求逾
    此部分，即屬無據，不能准許。
　⑶按雇主應為適用本條例之勞工，按月提繳退休金，儲存於勞
    保局設立之勞工退休金個人專戶；雇主每月負擔之勞工退休
    金提繳率，不得低於勞工每月工資6%；雇主未依本條例之規
    定按月提繳或足額提繳勞工退休金，致勞工受有損害者，勞
    工得向雇主請求損害賠償，勞工退休金條例第6 條第1 項、
    第14條第1 項、第31條第1 項分別定有明文。是雇主負有按
    月提繳退休金至勞工於勞工保險局設立之勞工退休金個人專
    戶之義務，若未依規定提繳足額退休金至勞工退休金專戶，
    致勞工受有損害，該勞工自可請求雇主將應提繳而未提繳之
    差額提繳至原告之勞退專戶以填補其損害。經查，被告自10
    9年10月起，即未提繳莊絢閔之勞工退休金，此有莊絢閔提
    出之勞工退休金個人專戶明細資料2紙附卷可稽（見勞專調
    卷第27頁至第29頁），而莊絢閔至110年2月26日仍於被告公
    司任職，故其請求被告補提撥109年10月起至110年2月之勞
    工退休金9,990元（莊絢閔每月工資32,000元，依勞工退休
    金月提繳分級表為33,300元之級距，每月應提繳金額為1,99
    8元），為有理由，應予准許。
　⑷再按本法所稱非自願離職，指被保險人因投保單位關廠、遷
    廠、休業、解散、破產宣告離職，或因勞動基準法第11條、
    第13條但書、第14條及第20條規定各款情形之一離職；勞動
    契約終止時，勞工如請求發給服務證明書，雇主或其代理人
    不得拒絕，就業保險法第11條第3項及勞基法第19條亦分別
    定有明文。經查，兩造對於莊絢閔於110年3月19日自行退保
    乙事並不爭執，是如莊絢閔為非自願離職，為何係自行退保
    ，故原告莊絢閔請求被告開立非自願離職證明，自難認有據
    。
四、末按給付無確定期限者，債務人於債權人得請求給付時，經
    其催告而未為給付，自受催告時起，負遲延責任。其經債權
    人起訴而送達訴狀，或依督促程序送達支付命令，或為其他
    相類之行為者，與催告有同一之效力；遲延之債務，以支付
    金錢為標的者，債權人得請求依法定利率計算之遲延利息；
    應付利息之債務，其利率未經約定，亦無法律可據者，週年
    利率為5%，民法第229條第2項、第233條第1項前段及第203 
    條分別定有明文。查本件起訴狀繕本係於111年1月25日送達
    予被告（見勞專調卷第44-3頁），是原告請求被告給付自11
    1年1月26日起至清償日止之法定遲延利息，應予准許。
五、綜上所述，原告許克誌請求被告給付如附表1所示之「工資
    」、「資遣費」、「特休未休工資」之金額共247,831元，
    及自111年1月26日起至清償日止，按週年利率5%計算之利息
    ，並提撥如附表1所示「補提撥勞工退休金」15,264元至許
    克誌勞工退休金專戶，暨開立非自願離職證明書，俱屬有據
    ，應予准許；至原告莊絢閔請求被告給付如附表2所示之「
    工資」34,777元，及自111年1月26日起至清償日止，按週年
    利率5%計算之利息，及提撥如附表2所示「補提撥勞工退休
    金」9,990元至莊絢閔之勞工退休金專戶，為有理由，應予
    准許，逾此部分，則屬無據，應予駁回。
六、本判決就原告勝訴部分係法院就勞工之請求為被告即雇主敗
    訴之判決，依勞動事件法第44條第1項規定，應依職權宣告
    假執行，並依同條第2項規定，酌定相當擔保金額同時宣告
    被告預供擔保後，得免為假執行。
七、本件事證已臻明確，兩造其餘之攻擊或防禦方法及所用之證
    據，經本院斟酌後，認為均不足以影響本判決之結果，爰不
    逐一論列，附此敘明。
八、訴訟費用負擔之依據：民事訴訟法第79條。
中　　華　　民　　國　　111 　年　　8 　　月　　26　　日
                  勞動法庭    法　官　游璧庄
正本係照原本作成。
如對本判決上訴，須於判決送達後二十日內向本院提出上訴狀。
如委任律師提起上訴者，應一併繳納上訴審裁判費。
中　　華　　民　　國　　111 　年　　8 　　月　　29　　日
                              書記官  張琬青
附表1  
許克誌請求給付之項目及金額
編號 項目及金額 原告請求之說明 1 工資66,727元 原告許克誌請求被告給付積欠之110年3月工資30,800元、4月工資30,800元及5月工資5,127元，共計66,727元 2 資遣費171,864元 許克誌於99年4月8日起至110年6月7日受僱於被告，年資11年2月，基數為5.58【計算式：（11+2/12）/2＝5.58】，平均工資為30,800元，故資遣費應為171,864元【計算式：30,800元×5.58＝171,864元】 3 特休未休工資9,240元 兩造終止勞動契約時，許克誌尚有9日特休，故應得請求之特休未休工資為9,240元【計算式：30,800元/30×9＝9,240元】 4 補提勞工退休金15,264元 許克誌每月工資30,800元，月提繳工資級距為31,800元，每月應提繳1,908元，然被告自109年10月起即未提繳，故原告應補提繳15,264元（計算式：1,908×8＝15,264） 5 開立非自願離職證明書 被告應開立非自願離職證明 
附表2
莊絢閔請求被告給付之項目及金額
編號 項目及金額 原告請求之說明 1 工資59,000元 被告尚積欠莊絢閔110年1月及2月工資共64,000元，嗣被告於110年6月29日給付5,000元，尚有59,000元未給付。縱出勤工時以時薪計算，莊絢閔110年1月及2月之出勤日工時共為114小時50分，工資為15,311元【計算式：32,000/30/8×（114+50/60）＝15,311】，110年1月至2月間休息日、例假日、國定假日共23日，是被告亦應給付假日工資24,533元【計算式：32,000/30×23＝24,533】。綜上，被告需給付莊絢閔34,844元【計算式：15,311+24,533-5,000＝34,844】 2 補提勞工退休金9,990元 莊絢閔每月工資為32,000元，依勞工退休金月提繳分級表，月提繳工資級距為33,300元，每月應提繳1,998元，然被告自109年10月起即未提繳，故原告應補提繳9,990元（計算式：1,998×5＝9,990） 3 開立非自願離職證明書 被告應開立非自願離職證明